臺灣彰化地方法院刑事判決　　　　　　　94年度易字第1332號
公　訴　人　臺灣彰化地方法院檢察署檢察官
被　　　告　乙○○
　　　　　　　　　　　1號
上列被告因賭博案件，經檢察官聲請簡易判決處刑（九十四年度
速偵字第八一五號），本院彰化簡易庭認有刑事訴訟法第四百五
十一條之一第四項但書之情形，而簽由本院改依通常程序審理，
判決如下：
        主  文
乙○○共同在公眾得出入之場所賭博財物，處罰金參仟元，如易
服勞役，以參佰元折算壹日。
扣案之電動賭博機具賽馬、滿貫大亨、超級小瑪莉各貳臺、皇冠
迷、捷豹小瑪莉、超悟空、大舞臺小瑪莉、魔法球小瑪莉各壹臺
（合計ＩＣ板拾壹片）、代幣貳仟壹佰肆拾玖枚、寄分卡伍拾玖
張、帳冊拾柒張、新臺幣貳仟柒佰元均沒收。
        事  實
一、乙○○自民國九十四年九月二十二日起（聲請簡易判決處刑
    書誤載為九十四年八月中旬某日），受僱於甲○○（已更名
    為李秀蕾，另由檢察官偵查中）位於彰化縣鹿港鎮○○里○
    ○路二十六、二十八號「秀蕾電子遊戲場」擔任收銀台及兌
    換代幣之工作，其二人竟共同基於賭博之犯意聯絡，在九十
    四年十月十八日十五時許，在上開公眾得出入之場所擺設電
    動賭博機具賽馬、滿貫大亨、超級小瑪莉各二臺、皇冠迷、
    捷豹小瑪莉、超悟空、大舞臺小瑪莉、魔法球小瑪莉各一臺
    （聲請簡易判決處刑書誤載為超級小瑪莉一台，及賽豬一台
    ，大舞臺小瑪莉誤載為大臺小瑪莉，其餘同），供不特定人
    把玩賭博財物。其玩賭方法為由賭客將所換得之代幣投入上
　　開遊戲機臺內，每次押注最少新臺幣（下同）十元，如未押
　  中，則投入之金錢歸甲○○所有，若押中，則可得一定之積
    分，而所得之積分可向甲○○、乙○○以一比一之方式，換
    取等額之現金。嗣於九十四年十月十八日十七時許，有賭客
    在上址把玩皇冠迷電玩機具，並獲得分數九百分，乙○○即
    請已下班不知情之同事張杏將機臺之分數洗掉，再由乙○
    ○交付九百分之寄分卡予該賭客，該賭客即將九百分之寄分
    卡及之前把玩所得一千八百分之寄分卡，共計二千七百分之
    寄分卡交予乙○○，以換取賭金，乙○○遂將現金二千七百
    元放入上址廁所內之襯衫口袋，再叫該賭客自行前往拿取，
    而經警查獲，並扣得賭資二千七百元、上開電動賭博機具賽
    馬、滿貫大亨、超級小瑪莉各二臺、皇冠迷、捷豹小瑪莉、
    超悟空、大舞臺小瑪莉、魔法球小瑪莉各一臺（合計ＩＣ板
    十一片）、代幣二千一百四十九枚、寄分卡五十九張、帳冊
    十七張等物。
二、案經彰化縣警察局鹿港分局報請臺灣彰化地方法院檢察署檢
    察官聲請簡易判決處刑，本院彰化簡易庭認有刑事訴訟法第
    四百五十一條之一第四項但書之情形，而改依通常程序審理
    。
        理  由
一、公訴人於本院準備程序時將起訴被告乙○○涉犯意圖營利，
    提供賭博場所罪部分縮減，被告就公訴人縮短後之事實表示
    並無意見，本院即就公訴人縮減後之起訴事實為審理。
二、訊據被告乙○○固坦承有於九十四年十月十八日十七時許，
    在上開「秀蕾電子遊戲場」將現金二千七百元兌換予賭客，
    有上開賭博犯行，惟矢口否認其僱主甲○○知情，辯稱：是
    伊自行與賭客洗分兌換現金云云。惟查：（一）被告有前揭
    犯行，業據被告於警詢、偵查中及本院審理時坦承不諱，核
    與證人張杏於警詢時所為之證述相符。此外，復有賭資二
    千七百元、上開電動賭博機具賽馬、滿貫大亨、超級小瑪莉
    各二臺、皇冠迷、捷豹小瑪莉、超悟空、大舞臺小瑪莉、魔
    法球小瑪莉各一臺（合計ＩＣ板十一片）、代幣二千一百四
　　十九枚、寄分卡五十九張、帳冊十七張等物扣案可資佐證，
　  堪信被告此部分之自白顯與事實相符。（二）證人甲○○雖
    於本院審理時證稱：伊是自九十四年九月二十二日承接「秀
    蕾電子遊戲場」，承接時連同員工三人一併承接，承接後伊
    有要求員工不得以寄分卡兌換現金，也不得為賭博行為云云
    。然其亦證稱：被告的薪資每月一萬八千元，加上全勤約二
    萬元，伊不一定每天到店內收帳，如要查帳就以報表及監視
    錄影帶為準，但監看監視錄影帶只是以抽看的方式而已，並
    沒有將全部之錄影帶全部觀看，帳冊如有問題，伊會自己查
    ，但不知如何查起等語。又被告於本院審理時供稱：伊是九
    十四年九月間到「秀蕾電子遊戲場」上班，由周老闆面試，
    只見過周老闆一次，去沒幾天老闆就換人，薪水是從甲○○
    那邊拿取，也有從周老闆那邊領三、四千元，因為每月十日
    領薪，伊九月份有做幾天，所以周老闆有給伊薪水；嗣再改
    稱：薪資是甲○○給伊的，她說其中一部份是周老闆給伊的
    薪資云云。綜觀證人甲○○之證述與被告所為之供述，其內
    容相互矛盾，且被告之薪資包括全勤二萬元，被告竟一次即
    可兌換給賭客二千七百元，如未得證人甲○○之同意，其焉
    敢與賭客兌換現金，否則證人甲○○如不認帳，被告豈不要
    自行吸收兌換現金之損失，其每月薪資僅二萬元，如何能負
    擔兌換現金之損失？況本件以寄分卡兌換現金之方式是由被
    告先將現金放入上址廁所內之襯衫口袋，再叫賭客自行前往
    拿取，以防為警查獲，如僅係被告個人之行為，被告儘可直
    接與賭客兌換現金，何須以如此麻煩之方式兌換現金。從而
    ，被告前開所辯，無非係迴護證人即其老闆甲○○之詞，要
    無可採。（三）綜上所述，本件被告與證人甲○○就前開犯
    行，確係共同為之，本件事證業已明確，被告犯行，應堪認
    定。
三、核被告所為，係犯刑法第二百六十六條第一項之賭博罪。被
    告與證人甲○○（已更名為李秀蕾）就前開犯行，有犯意聯
    絡及行為分擔，均為共同正犯。爰審酌被告犯罪動機、目的
    、手段，參與賭博行為對於社會善良風俗所生危害，及犯罪
    後坦承部分犯行之態度等一切情狀，量處如主文所示之刑，
    併諭知易服勞役之折算標準，以示懲處。扣案之上開電動賭
    博機具賽馬、滿貫大亨、超級小瑪莉各二臺、皇冠迷、捷豹
    小瑪莉、超悟空、大舞臺小瑪莉、魔法球小瑪莉各一臺（合
    計ＩＣ板十一片）係當場賭博之器具，賭資二千七百元、代
　　幣二千一百四十九枚、寄分卡五十九張、帳冊十七張，則屬
　  在賭檯或兌換籌碼處為警查扣之財物，均應依刑法第二百六
    十六條第二項之規定沒收之。
四、公訴意旨另以：被告乙○○與甲○○自九十四年八月中旬某
    日起，至同年十月十八日十七時許前某時止，連續在上址，
    以上開電動機具為賭博器具與不特定之人賭博財物，並與賭
    客兌換現金二、三次，因認被告涉有刑法第二百六十六條第
    一項之賭博罪云云。然查，被告雖於警詢、偵查中供稱：其
    有於前開時間內與賭客以寄分卡兌換現金三、四次。惟於本
    院審理時辯稱：警詢時供稱兌換現金三、四次，是因為該位
    便衣警察來過三、四次，而在偵查中供稱三、四次，是因為
    當天睡眠不足，會錯意才這樣講，實則只換過一次而已等語
    。按被告之自白，不得作為有罪判決之唯一證據，仍應調查
    其他必要之證據，以察其是否與事實相符，刑事訴訟法第一
    百五十六條第二項定有明文。本件公訴人認被告有前開犯行
    ，僅係以被告之自白為唯一論據，並無其他證據以證明確有
    其事。又被告於本院審理時已改稱並無前揭情事，其所為之
    供述已有瑕疵，不能僅以被告於警詢、偵查中之自白即為論
    定被告有前開犯行。此外，復查無其他積極證據足以證明被
    告有前開賭博犯行，惟公訴人認此部分與前開有罪部分，有
    連續犯之裁判上一罪關係關係，爰不另為無罪之諭知，併予
    敘明。
據上論斷，應依刑事訴訟法第四百五十二條、第二百九十九條第
一項前段，刑法第二十八條、第二百六十六條第一項、第二項、
第四十二條第二項前段，罰金罰鍰提高標準條例第一條前段、第
二條，判決如主文。
本件經檢察官姚玎霖到庭執行執務。
中　　華　　民　　國　　94　　年　　12　　月　　28　　日
                      臺灣彰化地方法院刑事第一庭
                          審判長法官　葉榮郎
                          法　　　官　唐中興
                     　　 法　　　官　陳秋錦
以上正本證明與原本無異。
如不服本判決，應於判決送達後10日內，向本院提出上訴狀（須
附繕本）。
中　　華　　民　　國　　94　　年　　12　　月　　28　　日
                          書  記  官  于淑真
中華民國刑法第266條
(普通賭博罪與沒收物)
在公共場所或公眾得出入之場所賭博財物者，處 1 千元以下罰金
。但以供人暫時娛樂之物為賭者，不在此限。
當場賭博之器具與在賭檯或兌換籌碼處之財物，不問屬於犯人與
否，沒收之。
